臺灣高等法院刑事判決　　　　　　　　　　　　　　九十一年度上易字第七七五號
　　上　訴　人
　　即　被　告　丙○○
　　選任辯護人　劉鴻濃
右上訴人因違反毒品危害防制條例案件，不服臺灣臺北地方法院九十年度易字第四六
五號，中華民國九十一年一月二十五日第一審判決（起訴案號：臺灣臺北地方法院檢
察署八十九年度毒偵字第三六九三號）提起上訴，本院判決如左：
    主  文
上訴駁回。
    事  實
一、丙○○前因施用毒品案件，經臺灣臺北地方法院以八十八年度毒聲第八四九號及
    八十九年度毒聲字第三一二號裁定送觀察、勒戒後，均因無繼續施用毒品之傾向
    ，由臺灣臺北地方法院檢察署檢察官分別以八十八年度偵字第八一九五號及八十
    九年度毒偵字第五五九號處分不起訴。詎丙○○復不知悔改，而基於施用第二級
    毒品安非他命之犯意，於民國八十九年十一月六日下午八時許回溯九十六小時內
    ，在不詳處所施用第二級毒品安非他命一次，為警於八十九年十一月六日下午八
    時許，持搜索票在其臺北縣新店市○○路八十九號四樓住處查獲。
二、案經臺北市政府警察局萬華分局移送臺灣臺北地方法院檢察署檢察官偵查起訴。
    理  由
一、被告丙○○於本院辯論期日經合法傳喚未到庭，前於警訊、偵查、原審及本院調
    查時均矢口否認上開犯行，辯稱：其並未施用安非他命，當日在場的還有鄒義隆
    及乙○○，有可能是警員將鄒義隆的尿液與其尿液混雜在一起云云。惟查：
（一）被告於八十九年十一月六日為警查獲後所採集尿液，經送臺北市立療養院初驗
      及法務部調查局以氣相層析質譜儀分析法複驗結果，均呈安非他命陽性反應，
      有臺北市立療養院出具之煙毒尿液檢驗報告書（見偵查卷第三頁）及法務部調
      查局九十年一月二十九日（九○）陸（一）字第九○○○三一○四號檢驗通知
      書（見偵查卷第二十頁）在卷可稽。而以氣相層析質譜儀之方法作藥物及其代
      謝產物之定性及定量分析，幾乎不會有偽陽性反應產生，有行政院國軍退除役
      官兵輔導委員會榮民總醫院八十三年四月七日（八三）北總內字第○三○三九
      號函可參。又甲基安非他命經口服投與後，約百分之七十於二十四小時內自尿
      中排出，約百分之九十於九十六小時內自尿中排出，而其成分之檢出與投與方
      式、投與量、個人體質、採尿時間與檢測儀器之精密度等諸多因素有關。由尿
      液中呈安非他命陽性反應，據以推算施用時間距採尿時間之長短，最長可能不
      會超過四日，亦有行政院衛生署藥物食品檢驗局八十一年二月八日（八一）藥
      檢壹字第○○一一五六號函可憑，足見被告於採尿前九十六小時確有施用安非
      他命之事實。
（二）雖被告辯稱：其僅在空白之尿瓶封條上捺指印，自行採尿後將尿瓶蓋起來放在
      桌上，沒有在尿瓶上貼封條，有可能是警員將其尿液混雜鄒義隆之尿液，致檢
      驗出安非他命反應云云。惟證人即當日負責採集被告尿液之警員王兆銘稱：當
      時警方持搜索票前至被告住處，因搜不到犯罪證物，在場之被告、鄒義隆、乙
      ○○為表清白，同意採集尿液檢驗。盛裝尿液的空瓶於採尿前有交給被告看，
      然後由被告自行採尿，再由其在被告面前當場封緘。封緘的過程為：瓶身四周
      上的封條（簡稱目錄，乃一張記載識別被告尿液之紙張，貼在尿瓶瓶身四周）
      ，是於被告採尿前先寫好並由被告按捺指印，等被告在空瓶尿好，蓋上瓶蓋，
      先以另外二張長形封條自瓶蓋交叉貼至瓶身，再在瓶身四周貼上目錄，然後由
      被告在瓶口交叉、長形封條與目錄、目錄本身粘合之騎縫均按捺指印。其僅負
      責採集被告尿液，鄒義隆是由另一位警員採尿，一名警員負責採集一個人的尿
      液，從採尿到封緘完畢都沒有離開過被告視線，不可能混入其他人的尿液等情
      （見原審卷第二六頁、本院卷第二七、三四頁）。經本院勘驗尿瓶，確見上開
      騎縫均有指印（見本院卷第三四頁）；被告亦於本院自承：尿液為其自己採的
      ，尿完後自己蓋上瓶蓋，蓋起來後貼上封條，貼完封條有再蓋指印，尿瓶上的
      指印是其蓋的等語（見本院卷第二八頁、第三四頁）。而上開採尿封緘過程既
      未接觸被告以外之人，且於未封緘前，被告不可能在尿瓶騎縫按捺指印，自堪
      認並無混入他人尿液之可能。
（三）又經將被告上開尿液送請法務部調查局比對被告ＤＮＡ型別，因已高度腐敗，
      無法檢出其粒線體ＤＮＡ型別，有該局九十年七月二十六日（九十）陸（四）
      字第九○○四三六一三號鑑定通知書在卷可稽（見原審卷第五六頁）。然依前
      述被告是認且未脫離其視線之採尿封緘程序，並不可能混雜其他任何人之尿液
      。復對照被告先後所辯，於原審及本院先稱：尿完只有將瓶蓋蓋起來，沒有當
      場貼封條（見原審卷第二七頁、本院卷第二八頁），嗣經本院勘驗尿瓶見騎縫
      均有指印後，始坦承證人甲○○○○所稱之採尿封緘過程並無問題，其確實於
      封緘完畢在騎縫蓋章，然旋又改稱尿完後沒有立刻封緘云云（見本院卷第三五
      頁），可見其如何供述前後不一，由於鄒義隆之尿液經檢驗亦呈安非他命陽性
      反應（見鄒義隆毒偵案影印卷第二頁反面），而圖以混入鄒義隆尿液脫免自身
      罪責。
（四）至同時在場之證人乙○○證稱：其與被告及鄒義隆三人都有採尿，是在客廳警
      員面前，其於尿液裝入瓶中簽名蓋指印後即先離開，不知道被告採尿如何處理
      （見原審卷第四十頁），無從證明警員有何上下其手以混雜尿液之行為。而鄒
      義隆則經原審傳喚、拘提無著，嗣經查明業由原審另案於九十年五月二十八日
      以九十北院文刑康緝字三三七號發布通緝，迄未到案（見本院卷第二二頁）。
      又被告質疑乙○○當日實則並未採尿，何以證稱其有採尿，又當日警員不知從
      何處拿了一包安非他命，為何未扣案，而指乙○○證詞不實，警員故為栽贓云
      云。惟由前述，已可由被告尿液檢驗確認其施用安非他命，遽指警員故為誣指
      ，實非可採。又當日證人乙○○是否經採尿、現場是否另有安非他命，均與被
      告尿液同一性及檢驗結果之認定無關，被告請求再傳訊證人乙○○及檢驗尿液
      並再為ＤＮＡ比對，核均無必要。
（五）綜上所述，被告所辯無非飾詞卸責，委無足採。又其前因施用毒品案件，先後
      經原審法院二次裁定送觀察、勒戒後，均認無繼續施用毒品之傾向，而經檢察
      官分別為不起訴處分確定，有上開裁定及不起訴處分書（見偵查卷第十五、十
      六頁、原審卷第三十、三一頁）及臺灣高等法院檢察署刑案記錄簡覆表在卷足
      憑，其三犯施用毒品至為明確。
二、核被告所為，係犯毒品危害防制條例第十條第二項之施用第二級毒品罪，其因施
    用而持有第二級毒品安非他命之低度行為為高度之施用行為而吸收，不另論罪。
三、原審本同一見解，適用毒品危害防制條例第十條第二項之規定，並審酌被告前已
    有二次施用毒品之記錄再犯本罪之情節及犯罪後一再辯稱警員混雜他人尿液而任
    意以臆測之詞指摘執法人員，足認顯無悔意等一切情狀，量處有期徒刑七月。核
    其認事用法，均無不合，量刑亦屬妥適。被告上訴，仍以混雜鄒義隆尿液為詞而
    否認犯罪，為無理由，應予駁回。
四、被告經合法傳喚，無正當理由不到庭，爰不待其陳述，逕行判決。
據上論斷，應依刑事訴訟法第三百六十八條、第三百七十一條，判決如主文。
本案經檢察官郭弘佑到庭執行職務。
中      華      民      國    九十一    年      六      月      七      日
                              臺灣高等法院刑事第十一庭
                                  審判長法  官  楊  照  男
                                        法  官  陳  炳  彰
                                        法  官  王  詠  寰
右正本證明與原本無異。
不得上訴。
                                        書記官  駱  麗  君
中      華      民      國    九十一    年      六      月      七      日
附錄：本案論罪科刑法條全文
毒品危害防制條例第十條
施用第一級毒品者，處六月以上五年以下有期徒刑。
施用第二級毒品者，處三年以下有期徒刑。
